# 请教发行债券的入账及现金流的分类

提问人：ke0826 时间：2016-01-25 17:54:28
版主，想请教一下发行公司债券的入账。 本集团发行公司债 10 亿，承销费用按8‰，即承销费用 800 万。现公司已收到债券本金 10 亿元，承销费用另行支付，即收支两线。 现公司账面按 10 亿元计入“应付债券-面值”，承销费用入当期费用。 现流表中”借款收到的现金“按 10 亿元，承销费用则计入“支付其他与筹资活动有关的其他费用”，请问这一处理是否有问题？
如本公司收到扣除承销费的净额9.92亿元，则需区分“应付债券-面值及应付债券-利息调整”分别入账，现流表中”借款收到的现金“按9.92亿元的净额列示。 是否可以这么理解呢？

回答人：chenyiwei
不恰当。应区分不同报表分别处理：（ 1 ）资产负债表中对“应付债券”按扣减承销费的净额9.92亿元列报；（ 2 ）现金流量表中应分别列报“借款收到的现金”10亿元和“支付的其他与筹资活动有关的现金”8000万元，因为不符合现金流量表准则第五条规定的现金流量按净额列报的条件。

提问人：zengfengxia 时间：2016-01-26 11:04:56
请教陈版 企业应收账款已出现减值，但第三方对该项应收款提供担保并已支付相应的担保金汇入公司账面，此时公司对该项应收款能否为单项计提无减值？ 我理解资产减值还是需要确认，否则账面资产高估，但准则讲解 2010 第 391 页，对应收款项减值损失的计量中提到，应考虑相关担保物的价值，此处的担保物是不是仅限于与应收款相关的合同条款里面提及的担保物，不涉及第三方提供的担保物？

回答人：chenyiwei
是的，仅限于与应收款相关的合同条款里面提及的担保物，不包括从外部单独获得的、作为一项单独金融工具的信用风险保护的财务担保合同。

提问人：terryliang1001 时间：2016-01-27 11:22:46
如果在应收账款条款里单独规定了该担保物，那么是否不需要计提减值。

回答人：chenyiwei
是的。这种情况下的担保不是一项单独的金融工具。

提问人：ke0826 时间：2016-01-27 15:37:41
集团发行的债券分公募和私募，其中公募债券按扣除承销费的净额到账、私募债券则是全额到账后再支付承销费。 这两种方式下 资产负债表及利润表的处理是否不同？

回答人：chenyiwei
这两种方法不影响资产负债表和利润表层面的列报。

提问人：cml2020 时间：2016-09-08 10:00:16
请问陈版主，现金流量表中应在吸收投资所收到的现金中列示9.92亿吧，是在借款收到的现金里面吗？

回答人：chenyiwei
发行债券募集的资金一般放在“吸收投资收到的现金”中。

提问人：cathy1048 时间：2017-03-10 10:48:43
陈老师，请问一下发行债券收到的现金是按照扣除承销费后净额收到的，那么承销费的现金流还需要放在支付其他筹资活动中吗？还是按照收到的债券净额放在发行债券收到的现金中？

回答人：chenyiwei
既然收到的现金直接是扣除承销费后的净额，就直接按该净额作为发行债券收到的现金填列，不再单列支付的其他与筹资活动有关的现金。

提问人：feng0549 时间：2017-04-18 00:16:38
请教陈版，一般企业上述发行债券的现金流是放在发行债券收到的现金吗？有具体的依据吗？ 谢谢

回答人：chenyiwei
如有这个单列项目，就放在这个单列项目中；反之则放在吸收投资收到的现金中。

提问人：呼叫帮助 时间：2018-03-03 17:07:48
看到一家招股说明书 （五）期限错配产生的流动性风险 截至 2017 年 9 月末，根据金融资产与金融负债按合同约定的未折现现金流计算，本公司即期、 1 个月以内、1-3个月到期、 3 个月至 1 年到期、 1 年至 5 年到期和 5 年以上的金融资产负债净头寸分别为-2,552.65万元、-194,980.03万元、-217,306.16万元、-1,015,315.69万元、2,455,669.76万元和42,063.56万元，本公司的金融资产与金融负债的期限并不完全匹配。 请教陈版您，这里的金融资产负债净头寸是什么意思？

回答人：chenyiwei
这是用在到期日分析中。同一时间到期的资产与同一时间到期的负债之间的差额。

提问人：madfrog2011 时间：2019-06-21 21:07:28
假如债券折价发行，编制现金流量表时“借款收到的现金”按折价金额列示，还是按面值列示、利息调整单列到“支付利息”？后续折价债券支付票息时，票息要按本金部分和利息部分分摊列示，还是全部算到利息支出列示？

回答人：chenyiwei
1 、按实际收到的折价金额列示。 2 、可按票面利率计算的利息支出列入“偿付利息支付的现金”。